【裁判字號】    99,聲,2628
【裁判日期】    990916
【裁判案由】    聲請具保停止羈押
【裁判全文】
臺灣高等法院刑事裁定                  99年度聲字第2628號
聲  請  人
即  被  告  甲○○
上列聲請人因詐欺案件（本院99年度上易字第733號），聲請具
保停止羈押，本院裁定如下：
    主  文
聲請駁回。
    理  由
一、聲請意旨略以：
  (一)被告於集團中僅為次要階層之車手角色，犯案時之手機、SI
    M卡、車輛、筆記型電腦及存簿提款卡均由共同被告郭肇旺
    提供，當初加入此詐騙集團，實係因郭肇旺以積欠債務為由
    ，命被告加入工作還債，若無人指使，被告絕無法獨立再犯
    之虞。且從羈押至今，被告長期對外中斷連絡，本案首腦王
    厚于亦藏匿大陸不知去向，可見犯罪集團確已瓦解，被告為
    次要角色，無人指使，實無獨立或重組集團之能力，又被告
    經此教訓，深感悔悟，並配合檢警供出共同被告及集團運作
    方式，絕無反覆實施同一犯罪之虞。
  (二)再者，本案於民國99年8月17日業已辯論終結，並定於同年9
    月14日宣判，案情已釐清，被告也甘受處罰，已交付現金與
    被害人達成和解，並簽下和解筆錄，對剩餘不足之金額亦願
    意清償，足見被告犯後態度良好，羈押原因已消滅。
  (三)另被告為家中獨子，離婚後獨立扶養幼子，父親罹患膽囊結
    石及慢性膽囊炎，經手術後癒合狀況不佳，需被告照顧，為
    求返家暫安生計，請准予具保停止羈押云云。
二、按法院對被告執行之羈押，本質上係為使訴訟程序得以順利
    進行或為保全證據或為保全對被告刑罰之執行之目的，而對
    被告所實施之剝奪人身自由之強制處分，是關於羈押與否之
    審查，其目的僅在判斷有無實施羈押強制處分之必要，並非
    認定被告有無犯罪之實體審判程序，故關於羈押之要件，無
    須經嚴格證明，得以自由證明為已足。又刑事訴訟法第101
    條之1所定之預防性羈押，係因考慮該條所列各款犯罪，一
    般而言，對於他人生命、身體、財產有重大之侵害，對社會
    治安破壞甚鉅，而其犯罪性質，從實證之經驗而言，犯罪行
    為人大多有一而再、再而三反覆為之的傾向，故為避免此種
    犯罪型態之犯罪行為人，在同一社會環境條件下，再次興起
    犯罪之意念而再為同一之犯罪，因此透過拘束其身體自由之
    方式，避免其再犯，是法院依該條規定決定是否應予羈押時
    ，並不須有積極證據，足認其確實準備或預備再為同一之犯
    罪，而僅須由其犯罪之歷程觀察，其於某種條件下已經多次
    犯下該條所列之罪行，而該某種條件，現在正存在於被告本
    身或其前犯罪之外在條件並未有明顯之改善，而可使人相信
    在此等環境下，被告有可能再為同一犯罪之危險，即可認定
    有反覆實施該條犯罪之虞。至於有無羈押之必要，則由法院
    以上述羈押之目的依職權為目的性之裁量為其裁量標準，除
    被告犯罪嫌疑已屬重大外，自當基於訴訟進行程度、犯罪性
    質、犯罪實際情狀及其他一切情事，審慎斟酌有無上開保全
    或預防目的，依職權妥適裁量，俾能兼顧國家刑事追訴、刑
    罰權之順暢執行及人權保障。
三、經查：
  (一)本件聲請人即被告甲○○因詐欺案件，前經本院認為犯罪嫌
    疑重大，且有反覆實施犯罪之虞，而有刑事訴訟法第101 條
    之1第1項第7款之情形，非予羈押顯難進行審判及執行，有
    羈押之必要，於99年3月30日裁定執行羈押3個月，經第一次
    延長羈押後，至99年8月29日延長羈押期間即將屆滿前，以
    其仍有刑事訴訟法第101條之1第1項第7款之事由，認有繼續
    羈押之必要，裁定自99年8月30日起，延長羈押2個月。
  (二)觀諸被告涉犯詐欺罪之犯行，業經本院判處應執行有期徒刑
    3年6月確定。又被告採集團犯罪模式，於短期內詐騙眾多被
    害人，致被害人等損失甚鉅，而本案乃詐騙集團由大陸地區
    遙控指揮，與在台共犯進行詐騙，足見仍有未遭查獲之人而
    得以繼續與被告共同行騙，復審酌被告所涉詐騙犯行多次，
    遭詐騙之被害人數眾多，詐騙金額甚鉅，如准予停止羈押，
    被告仍有可能再次組織詐欺集團共同犯罪，顯有事實足認有
    反覆實施同一犯罪之虞，符合刑事訴訟第10 1條之1第1項第
    7款之情形。權衡國家刑事司法權之有效行使、社會秩序及
    公共利益、被告人身自由之私益及防禦權受限制之程度，羈
    押被告應屬適當、必要，合乎比例原則。而命被告具保、責
    付或限制住居等侵害較小之手段，均不足以確保審判及執行
    程序之順利進行，依目前訴訟進度，仍有繼續羈押被告之必
    要，且非具保所能替代。
  (三)聲請意旨雖稱被告係受人指使，已深感悔悟，且與部分被害
    人達成和解，而無反覆實施同一犯罪之虞云云，仍無礙於本
    院認定其有反覆實施同一犯行之可能，是其所辯，尚難採信
    。至被告請求交保返家照料病父幼子云云，並非法定停止羈
    押事由，亦無可採。綜上所述，被告前開羈押事由依然存在
    ，不能因具保而消滅，且無刑事訴訟法第114條所規定如經
    具保聲請停止羈押不得駁回之情事，為避免被告再為同一犯
    罪，以及保全將來對被告刑罰之執行，自有繼續羈押之必要
    ，本件聲請具保停止羈押，自難准許，應予駁回。
據上論斷，應依刑事訴訟法第220條，裁定如主文。
中    華    民    國    99    年     9    月    16    日
                  刑事第二十一庭審判長法  官  蔡聰明
                                      法  官  楊力進
                                      法  官  許永煌
以上正本證明與原本無異。
不得抗告。
                                      書記官  林吟玲
中    華    民    國    99    年    9     月    17    日

司法院資訊處製作；財團法人民間司法改革基金會備份。
